【裁判字號】    94,訴,1863
【裁判日期】    950425
【裁判案由】    毒品危害防制條例
【裁判全文】
臺灣桃園地方法院刑事判決             94年度訴字第1863號
公  訴  人  台灣桃園地方法院檢察署檢察官
被      告  乙○○
指定辯護人  本院公設辯護人 甲○○
上列被告因毒品危害防制條例案件，經檢察官提起公訴（94年度
毒偵字第3274號）及移送併案審理（95年度毒偵字第763 號），
被告於準備程序進行中，就被訴事實為有罪之陳述，經告知簡式
審判程序意旨，聽取當事人意見後，本院裁定由受命法官獨任進
行簡式審判程序，檢察官復聲請改依協商程序而為判決，本院判
決如下：
    主  文
乙○○連續施用第一級毒品，累犯，處有期徒刑拾月。扣案之第
一級毒品海洛因壹包（淨重壹點捌公克，空包裝重零點貳伍公
克，純質淨重零點貳陸公克）沒收銷燬之。又連續施用第二級毒
品，累犯，處有期徒刑陸月。扣案之第二級毒品甲基安非他命貳
包（其中壹包驗餘含袋毛重拾伍點伍陸零公克，另壹包驗餘含袋
毛重貳點柒伍肆公克）、均殘餘第二級毒品甲基安非他命之吸食
器壹組及玻璃球吸食器個均沒收銷燬之，扣案之塑膠鏟子貳支
均沒收。應執行有期徒刑壹年肆月，扣案之第一級毒品海洛因壹
包（淨重壹點捌公克，空包裝重零點貳伍公克，純質淨重零點
貳陸公克）、第二級毒品甲基安非他命貳包（其中壹包驗餘含袋
毛重拾伍點伍陸零公克，另壹包驗餘含袋毛重貳點柒伍肆公克）
、均殘餘第二級毒品甲基安非他命之吸食器壹組及玻璃球吸食器
個均沒收銷燬之，扣案之塑膠鏟子貳支均沒收。
    事實及理由
一、犯罪事實：乙○○前因施用毒品案件，經法院裁定送觀察、
    勒戒後，認無繼續施用毒品之傾向，於民國89年8 月3 日執
    行完畢釋放；復於90年間再度因施用毒品案件，經本院以90
    年度毒聲字第2615號裁定送觀察、勒戒後，認有繼續施用毒
    品之傾向，再以90年度毒聲字第2981號裁定令入戒治處所施
    以強制戒治，嗣因強制戒治期滿3 個月，無繼續執行之必要
    ，經本院以90年度毒聲字第4479號裁定停止戒治並付保護管
    束，其後，復經本院撤銷停止戒治，並繼續執行強制戒治後
    ，於92年4 月30日執行完畢。上開毒品案件並經本院以90年
    度訴字第1229號判處有期徒刑7 月，於90年1 月28日確定。
    又於91年間再度因施用毒品案件，經本院以91年度訴字第17
    43號判處有期徒刑8 月，於92年3 月13日確定，並與前案接
    續執行，於93年6 月23日縮短刑期假釋出監，於93年7 月1
    日縮刑期滿未經撤銷假釋，其未執行之刑以已執行論。詎仍
    不知悛悔，於上開觀察、勒戒及強制戒治執行完畢釋放後5
    年內，復基於施用第一級毒品海洛因之概括犯意，於94年5
    月初某日起至95年3 月13日21時許止，在桃園縣平鎮市○○
    路○ 段32號10樓之2 租屋處、同縣市○○○路155 巷12號6
    樓住處等地，以將第一級毒品海洛因摻入香菸內再點燃加以
    吸食之方式，連續施用第一級毒品海洛因多次；另基於施用
    第二級毒品甲基安非他命之概括犯意，於94年5 月29日某時
    起至95年3 月13日21時許止，在上址，以其所有塑膠鏟（非
    專供）舀裝第二級毒品甲基安非他命置入其所有之玻璃球吸
    食器（非專供）加以燒烤吸食之方式，連續施用第二級毒品
    甲基安非他命多次。嗣於94年6 月1 日17時50分許，為警經
    其同意搜索，在其位於桃園縣平鎮市○○路○ 段32號10樓之
    2 租屋處扣得第一級毒品海洛因1 包（淨重1.83公克，空包
    裝重0.25公克，純質淨重0.26公克）、第二級毒品甲基安非
    他命2 包（其中1 包驗餘含袋毛重15.560公克，另1 包驗餘
    含袋毛重2.754 公克）、均殘餘第二級毒品甲基安非他命之
    吸食器1 組及玻璃球吸食器3 個、塑膠鏟子2 支，及與本案
    無關未含法定毒品成分之不明白色粉末1 包（淨重2.66公克
    ，空包裝重0.47公克）及電子磅秤1 台、分裝袋1 包等物，
    遂對其採尿而查獲。又於95年1 月23日14時30分許，為警持
    本院核發之搜索票前往桃園縣平鎮市○○路○ 段124 巷7 號
    孫慶文住處搜索，在該處房間垃圾桶內扣得在場之彭兆明所
    有與本案無關之疑似第一級毒品海洛因殘渣袋1 只、削尖吸
    管1 支、注射針筒1 支，及孫慶文所有與本案無關之玻璃球
    吸食器1 個，遂對在場之乙○○採集尿液而查獲。案經桃園
    縣政府警察局移送及同局平鎮分局報請臺灣桃園地方法院檢
    察署檢察官偵查起訴及移送併案審理。
二、證據：
  (一)被告乙○○於警詢、偵訊及本院審理時之自白。
  (二)尿液4 瓶（其中2 瓶檢體編號為C3226 號，另2 瓶則為Ｆ06
    9 號）；桃園縣政府警察局平鎮分局被採尿人姓名編號對照
    表（檢體編號F069號）、臺灣尖端先進生技醫藥股份有限公
    司濫用藥物檢驗報告（尿液檢體編號：C3226 號）、台灣檢
    驗科技股份有限公司濫用藥物尿液檢驗報告（檢體編號為F0
    69號）。
  (三)扣案之第一級毒品海洛因1 包（淨重1.83公克，空包裝重0.
    25公克，純質淨重0.26公克）、第二級毒品甲基安非他命2
    包（其中1 包驗餘含袋毛重15.560公克，另1 包驗餘含袋毛
    重2.754 公克）、吸食器1 組、塑膠鏟子2 支、玻璃球吸食
    器3 個；法務部調查局調科壹字000000000 號鑑定通知書、
    行政院衛生署管制藥品管理局管檢字第0940008044號、第00
    00000000號、第0000000000號檢驗成績書、本院搜索票、桃
    園縣政府警察局及同局平鎮分局搜索扣押筆錄各1 紙；現場
    照片6 幀。
  (四)臺灣高等法院被告全國前案紀錄表1份。
三、本案犯罪事實，業據被告乙○○於準備程序進行中為有罪之
    陳述，由本院裁定受命法官獨任進行簡式審判程序，復經檢
    察官聲請改依協商程序，經本院指定公設辯護人協助其進行
    協商，當事人雙方於審判外達成協商合意，其合意內容為：
    被告連續施用第一級毒品海洛因部分願受有期徒刑10月之科
    刑宣告；連續施用第二級毒品甲基安非他命部分願受有期徒
    刑6 月之科刑宣告，合併願受應執行有期徒刑1 年4 月之宣
    告。經查，被告之自白，有上開證據足認屬實，並與本院認
    定之事實相符。又被告前因施用毒品案件，經本院以裁定送
    觀察、勒戒後，認無繼續施用毒品之傾向，於89年8 月3 日
    執行完畢釋放；復於90年間再度因施用毒品案件，先後經依
    本院裁定送觀察、勒戒、強制戒治、停止戒治、撤銷停止戒
    治並繼續執行後，於92年4 月30日執行完畢一情，有臺灣高
    等法院被告前案紀錄表1 份在卷可稽，被告於上開觀察、勒
    戒或強制戒治執行完畢後，5 年內再犯本件毒品危害防制條
    例第10條之罪，依同條例第23條規定，應依法追訴，檢察官
    起訴，即無不合。核被告乙○○所為，係犯毒品危害防制條
    例第10條第1 項施用第一級毒品海洛因罪、同條例第10條2
    項施用第二級毒品甲基安非他命罪。被告施用毒品前持有毒
    品之行為，及施用後持有施用剩餘而未及再次施用之毒品之
    行為，為施用毒品行為之當然結果，不另論罪。被告前後多
    次施用第一級毒品海洛因、第二級毒品甲基安非他命之犯行
    ，其時間緊接，所犯構成要件相同，顯係基於概括犯意反覆
    所為，均連續犯，均應依刑法第56條規定論以1 罪，並均加
    重其刑。起訴意旨雖僅敘及被告於94年6 月2 日為警採尿時
    間回溯26小時內某時之施用第一級毒品犯行，及94年5 月29
    日某時許之施用第二級毒品犯行，惟該部分與被告其餘犯行
    ，有連續犯之裁判上一罪關係，為起訴效力所及，且經公訴
    人當庭更正，本院自應審究，附此敘明。被告前因毒品危害
    防制條例案件，分別經本院以90年度訴字第1229號判處有期
    徒刑7 月及91年度訴字第1743號判處有期徒刑8 月確定，並
    於93年7 月1 日接續執行完畢，有前揭前案紀錄表在卷可稽
    ，其於有期徒刑執行完畢後，5 年內再犯有期徒刑以上之本
    罪，為累犯，應依刑法第47條規定加重其刑，並遞加重之。
    爰審酌被告有如事實欄所載施用毒品之犯罪前科紀錄，此有
    前揭前案紀錄表可按，其素行非佳，其犯罪行為主要係戕害
    自身，並未直接積極損害他人之利益，且犯後坦承犯行，態
    度尚稱良好等一切情狀，上開協商內容尚無不當之處。本案
    復查無刑事訴訟法第455 條之4 第1 項各款所列情形，檢察
    官聲請改依協商程序而為判決，本院爰不經言詞辯論，於協
    商合意範圍內為協商判決。
四、扣案之白色粉末3 包經鑑定結果，其中1 包係第一級毒品海
    洛因（淨重1.83公克，空包裝重0.25公克，純質淨重0.26公
    克），另2 包係第二級毒品甲基安非他命（其中1 包驗餘含
    袋毛重15.560公克，另1 包驗餘含袋毛重為2.754 公克），
    有法務部調查局調科壹字000000000 號鑑定通知書、行政院
    衛生署管制藥品管理局管檢字第0940008044號、第00000000
    00號檢驗成績書各1 紙在卷可稽，而扣案之吸食器1 組、玻
    璃球3 個，其內均殘餘第二級毒品甲基安非他命且與之難以
    析離一情，亦有行政院衛生署管制藥品管理局管檢字第0094
    0014215 號檢驗成績書在卷可按，上開毒品既係本件查獲之
    第一、二級毒品，均應依毒品危害防制條例第18條第1 項前
    段規定沒收銷燬之。扣案之塑膠鏟子2 支，為被告所有供犯
    本件施用第二級毒品甲基安非他命之犯罪所用，業據被告供
    承在卷，應依刑法第38條第1 項第2 款規定均沒收之。另扣
    案之不含毒品成分之不明白粉1 包、電子磅秤1 台、分裝袋
    1 包，被告否認係供其施用毒品犯罪所用，及在上開孫慶文
    住處查扣之疑似殘餘第一級毒品海洛因之殘渣袋、注射針筒
    、削尖吸管、玻璃球吸食器等物，被告亦否認為其所有或供
    其施用毒品所用，並供稱係彭兆明、孫慶文所有之物等語（
    見本院卷第125 頁），核與證人彭兆明於警詢中證述相符，
    是卷內既無證據足以證明上開扣案之物與本案有何關連，爰
    不另為沒收之宣告，附此敘明。
五、應適用之法條：刑事訴訟法第273 條之1 第1 項、第455 條
    之2 第1 項、第455 條之4 第2 項、第455 條之8 、第454
    條第2 項，毒品危害防制條例第10第1 項、第2 項、第18條
    第1 項前段，刑法第11條、第56條、第47條、第51條第5 款
    、第38條第1 項第2 款。
六、協商判決除有刑事訴訟法第455 條之4 第1 項第1 款於本訊
    問程序終結前，被告撤銷協商合意或檢察官撤回協商聲請者
    ；第2 款被告協商之意思非出於自由意志者；第4 款被告所
    犯之罪非第455 條之2 第1 項所定得以協商判決者；第6 款
    被告有其他較重之裁判上一罪之犯罪事實者；第7 款法院認
    應諭知免刑或免訴、不受理者情形之一，及違反同條第2 項
    「法院應於協商合意範圍內為判決；法院為協商判決所科之
    刑，以宣告緩刑或二年以下有期徒刑、拘役或罰金為限」之
    規定者外，不得上訴。
七、如有前述例外得上訴之情形，又不服本件判決，得自收受判
    決送達之日起10日內，向本院提出上訴書狀，上訴於第二審
    法院。
本案經檢察官嵇珮晶到庭執行職務。
中    華    民    國    95    年    4     月    25    日
                  刑事第九庭    法  官  蘇琬能
以上正本證明與原本無異。
                                書記官  江世亨
中    華    民    國    95    年    4     月    27    日
論罪科刑法條
毒品危害防制條例第10條
施用第一級毒品者，處 6 月以上 5 年以下有期徒刑。
施用第二級毒品者，處 3 年以下有期徒刑。


司法院資訊處製作；財團法人民間司法改革基金會備份。
